Inventaris van het archief van het Ministerie van Koophandel en Koloniën, 1806-1807, en van het Ministerie van Marine en Koloniën, 1808-1810
Nationaal Archief, Den Haag
Ministerie van Koophandel en Koloniën, Ministerie van Marine en Koloniën
Koloniën Oost-Indië, 1806-1810
oudste stuk - jongste stuk: 1806-1810
K23022
230 inventarisnummers; 25,00 meter
Normale geschreven en gedrukte teksten.
Nationaal Archief, Den Haag
Commercie-Comptoir; Commissaris te Middelburg; Commissie tot de Kerkelijke Zaken, Eerste Divisie Oost; Generale Intendance voor de Financiën en der Publieke Schatkist; Ministerie van Koophandel en Koloniën; Ministerie van Koophandel en Koloniën, Algemene Directie; Ministerie van Koophandel en Koloniën, Commissarissen Militaire Zaken, Divisie West; Ministerie van Koophandel en Koloniën, Commissarissen te Amsterdam; Ministerie van Koophandel en Koloniën, Commissie tot de Kerkelijke Zaken, Divisie Oost; Ministerie van Koophandel en Koloniën, Directie Koophandel; Ministerie van Koophandel en Koloniën, Divisie Oost; Ministerie van Koophandel en Koloniën, Divisie West; Ministerie van Koophandel en Koloniën, Raden voor Koophandel en Financiën; Ministerie van Marine en Koloniën, Bureau van Koophandel; Ministerie van Marine en Koloniën, Eerste Divisie (Oost); Ministerie van Marine en Koloniën, Raden voor Koophandel en Financiën; Ministerie van Marine en Koloniën, Zevende, later Vierde Divisie (Commerciële Zaken); Raad der Aziatische Bezittingen en Etablissementen, Commissaris kantoor Zeeland; Raad der Aziatische Bezittingen en Etablissementen, Commissie tot de Kerkelijke Zaken; Ministerie van Marine en Koloniën
Bevat grotendeels stukken betreffende Azië. De stukken betreffende West-Indië, Amerika, Koophandel en Marine zijn ondergebracht in aparte archieven. Het "Aziatische Archief" bestaat uit drie delen, te weten: 1. het archief van het Ministerie van Koophandel en Koloniën, bevattende resoluties, rapporten enz. 1806-1807 van de minister met bijlagen, alfabetische en chronologische registers en indices, verbalen", rapporten enz. 1806-1807 van de verschillende bureaus van de Eerste Divisie; 2. het archief van het Ministerie van Marine en Koloniën bevat verbalen, rapporten enz. 1808-1810 van de minister met alfabetische indices en chronologische registers, verbalen, rapporten enz. 1808-1812 van de verschillende bureaus van de Zesde Divisie (later: Derde Divisie), verbalen, rapporten enz. 1808-1813 van de Zevende Divisie (later: Vierde Divisie); 3. later ingekomen stukken, waaronder rapporten en memoranda 1806-1813, overgekomen stukken van Indië 1805-1810, stukken van de Eerste Divisie van het Ministerie van Koophandel en Koloniën 1807, stukken van de Zesde Divisie (later: Derde Divisie) van het Ministerie van Marine en Koloniën 1806-1810, stukken van de Commissie tot de Kerkelijke Zaken, 1801-1810 en miscellania 1807-1812.
Archiefvorming
Geschiedenis van de archiefvormer
Bij Koninklijk Besluit van 6 juli 1806 werd P. van der Heim benoemd tot directeur-generaal van Koophandel en Koloniën. Op 29 juli 1806 werden de Raad der Aziatische Bezittingen en de Raad der Amerikaanse Bezittingen (waaraan sinds 1801 het West-Indisch Comité was toegevoegd) afgeschaft en per 1 augustus 1806 verenigd in het Ministerie van Koophandel en Koloniën, ondergeschikt aan koning Lodewijk Napoleon.
Het ministerie bestond uit een Eerste Divisie voor de Oost-Indische Zaken, een Tweede Divisie voor de West-Indische Zaken en een Derde Divisie voor de Koophandel.
De reorganisatie, voornamelijk bedoeld om Koloniën onder éénhoofdig gezag te brengen, zou slechts tijdelijk zijn. Op 14 januari 1808 werd het Ministerie van Marine en Koloniën opgericht. Het bestond uit een Algemene Directie voor de boekhouding van het ministerie, een Tweede, Derde en Vierde Divisie voor marine, een Vijfde Divisie voor het toezicht op de militaire strijkrachten in de koloniën, een Zesde Divisie voor het bestuur van de koloniën en een Zevende Divisie voor de verkoop van koloniale producten.
In november 1808 werd de organisatie vereenvoudigd. Naast de Algemene Directie voor de boekhouding van Marine en Koloniën werden een Eerste en Tweede Divisie voor Marine ingesteld, een Derde Divisie voor civiele, militaire en politieke aangelegenheden in de koloniën (de voormalige Zesde Divisie), een Vierde Divisie voor de verkoop van koloniale producten en bevoorrading van de kolonieën (de voormalige Zevende Divisie).
Na de inlijving van Holland bij Frankrijk werd het ministerie bij Keizerlijk Decreet van 27 juni 1810 per januari 1811 deel van het Franse ministerie van Marine en Koloniën.
Geschiedenis van het archiefbeheer
De verwerving van het archief
Het archief is bij Koninklijk Besluit of ministeriële beschikking overgebracht.
Aanwijzingen voor de gebruiker
Openbaarheidsbeperkingen
Volledig openbaar.
Materiële beperkingen
Het archief kent geen beperkingen voor het raadplegen van stukken als gevolg van slechte materiële staat
Een klein aantal stukken van dit archief is in slechte materiële staat, wat tot gevolg heeft dat het niet aangevraagd kan worden. Een opgave van de desbetreffende inventarisnummers op deze plaats is nagelaten, aangezien de materiële staat en de bijbehorende raadpleegmogelijkheden niet een permanente situatie vormen (restauratie, verfilming, etc.). Bij het aanvragen met de terminal krijgt u een mededeling ter zake.
Aanvraaginstructie
Openbare archiefstukken kunnen online worden aangevraagd en gereserveerd. U kunt dit ook via de terminals in de studiezaal van het Nationaal Archief doen. Om te kunnen reserveren dient u de volgende stappen te volgen:
U maakt een profiel aan op www.gahetna.nl, en logt vervolgens in
Via de archiefinventaris (alleen de beschrijvingen met rode nummers) selecteert u het gewenste archiefstuk door op de knop 'Reserveren' te klikken
In het volgende scherm geeft u aan op welke dag u het archiefstuk wilt inzien
Indien u zich bevindt in de studiezaal en een tafelnummer heeft ontvangen kunt u dit nummer vermelden. Als u geen tafelnummer heeft kunt u tafelnummer 777 laten staan
Vervolgens bevestigt u uw reservering door deze te versturen.
Verwant materiaal
Beschikbaarheid van kopieën
Inventarisnummers van dit archief zijn niet in kopievorm beschikbaar
Beschrijving van de series en archiefbestanddelen
- Ministerie van Koophandel en Koloniën, I
  - Minister van Koophandel en Koloniën, A
    - Minuut-verbaal van de Minister van Koophandel en Koloniën (Algemene Directie)., 1806 juli 6-1807 december 31; 1; 1 band
      Minuutnotulen Algemene Discretie Oost-West Koophandel.
    - Bijlagen tot het minuut-verbaal als boven (minuut-afgaande, origineel ingekomen stukken)., 1806 juli 6 - 1807 december 31; 2-4; 3 banden
      Bijlagen tot de notulen, met enkele afschriften van verzonden stukken.
      - 1806 juli 6-1806 dec. 31, 2; no.1-128
      - 1807 jan. 2-1807 juni 25, 3; no.1-146
      - 1807 juli 6-1807 dec. 31, 4; no.147-261a
    - Minuut-verbaal van de Minister van Koophandel en Koloniën (Oost) van, 1806 juli 9-1807 december 31; 5; 1 band
    - Bijlagen tot het minuut-verbaal als boven (minuut-afgaande, origineel ingekomen stukken), van, 1806 juli 9-1807 december 31; 6-9; 4 banden
      - 1806 juli 9-1806 dec. 9, 6; no.2-129
      - 1807 jan. 2-1807 juni 30, 7; no.1-338
      - 1807 juli 1-1807 sept. 29, 8; no.339-541
      - 1807 oct. 1-1807 dec. 31, 9; no.542-776
        Uit 6 ontbreekt no.1; uit 8 no.352.
    - Minuut-verbaal van de Minister van Koophandel en Koloniën (Koophandel)., 1806 juli 8-1807 december 29; 10; 1 band
    - Bijlagen tot het minuut-verbaal als boven (minuut-afgaande, origineel ingekomen stukken)., 1806 juli 8-1807 december 29; 11-13; 3 banden
      - 1806 juli 8-1806 dec. 27, 11; no.1-72a
      - 1807 jan. 3-1807 juni 23, 12; no.1-77
      - 1807 juli 1 - 1807 dec. 29, 13; no.78-137
    - Minuut-verbaal van de Minister van Kophandel en Koloniën (Algemene Directie, Oost, West, Koophandel)., 1808 januari 1-1808 januari 13; 14; 1 band
    - Bijlagen tot het minuut-verbaal als boven (minuut-afgaande origineel gekomen stukken), Algemene Directie van 1 tot 11 januari (1-9a); Oost 1-13 januari (1-37); West 3-13 januari (2-31); Koophandel 6-9 januari (1-12)., 1808 januari 1-1808 januari 13; 15; 4 banden
      Van de West ontbreekt bijlage 1.
    - Net-verbalen van de Minister van Koophandel en Koloniën (Algemene Directie en Koophandel), met chronologische indices., 1806 juli 6-1808 januari 11; 16; 2 banden in portef
      Net-notulen Alg. Directie en Koophandel.
    - "Index alphabetische zakenregister" op de verbalen van de Minister van Koophandel en Koloniën, met alphabetischen index op de hoofden., 1806 juli 6-1808 januari 13; 17; 1 deel
      Het register verwijst naar de bladzijden der Net-verbalen, waarvan die van Oost en West niet over zijn.
    - Chronologisch register op de decreten, missives, besluiten en orders van Zijn Majesteit, opgenomen onder de bijlagen tot de verschillende verbalen van de Minister van Koophandel en Koloniën., 1806 juli 6-1808 januari 11; 18; 1 deel
    - Twee stukken:, 19
      - Minuut-secreet verbaal van de Minister van Koophandel en Koloniën.1806 juli 8 - 1808 januari 13, 19A; 1 band
        De bijlagen op dit verbaal zijn verloren.
      - Net-secreet verbaal van de Minister van Kophandel en Koloniën.1806 juli 8-1807 maart 19, 19B
    - Minuut-secreet verbaal van de Minister van Koophandel en Koloniën inzake de benoeming en het vertrek van Mr. H.W. Daendels als Gouverneur-Generaal, met bijlagen (minuut-uitgaande, origineel ingekomen stukken)., 1807 februari 3-1807 september 24; 20; Stukken in portefeuille.
    - Copie- "rapports hebdomadaires à Sa Majesté"., 1806 december 22-1806 december 29; 21; 1 band
    - Copie-afgaande missiven van de Minister van Koophandel en Koloniën, met chronologisch register., 1806 juli 8 - 1808 januari 11; 22; 1 band
    - Copie-secrete afgaande missiven van de Minister van Koophandel en Koloniën, met chronologisch register., 1808 januari 2 - 1808 januari 11; 23; Stukken in portefeuille
      No.23 ontbreekt.
    - Minuut-secrete missiven van de Minister van Koophandel en Koloniën aan Gouverneur-Generaal en Raden. Met bijlagen., 1806 augustus 15- 1808 januari 11; 24; Stukken in portefeuille.
      No.24 ontbreekt.
  - Chef der Eerste Divisie aan het Ministerie van Koophandel en Koloniën, B
    - Minuut-verbaal van de Chef der Eerste Divisie. Met bijlagen minuut-afgaande (origineel ingekomen stukken)., 1806 augustus 1-1807 december 31; 25-32; 8 banden
      - 1806 aug. 1-1806 dec. 31, 25
        deel 1
      - 1806 aug. 1-1806 dec. 31, 26
        deel 2
      - 1807 jan 2-1807 juni 30, 27
      - 1807 jan 2-1807 juni 30, 28
      - 1807 jan 2-1807 juni 30, 29
        deel 3
      - 1807 juli 1-1807 dec 31, 30
      - 1807 juli 1-1807 dec 31, 31
      - 1807 juli 1-1807 dec 31, 32
    - Alphabetisch zakenregister op het verbaal van de Chef der eerste divisie en op de bijlagen., 1806 augustus 1-1807 december 31; 33; 1 band
      De aangewezen bladzijden zijn die van het minuut-verbaal.
    - Net-verbaal van de Chef der eerste divisie. Met copie-bijlagen., 1806 augustus 1-1807 december 31; 34-35; 2 banden
      - 1806 aug. 1-1806 dec. 31, 34
      - 1807 jan. 2-1807 dec. 31, 35
    - Minuut-secreet verbaal van de Chef der eerste divisie. Met bijlagen., 1806 augustus 15-1807 december 29; 36
    - Secreet verbaal van de Chef der eerste divisie, inake de verzending van passagiers met het Amerikaans schip "Logan" en 's Konings brik "de Vlieg"., 1807 juni 29-1807 november 9; 37; 1 deel
    - Requesten om politieke en militaire posten in Indië aan de Minister van Koophandel en Koloniën, gesteld in handen van de Chef der eerste divisie om bericht., 1806 october 15-1808 januari 13; 89
    - Index op de appointementen aan de Chef der eerste divisie, met aantekeningen betreffende de door hem uitgebrachte rapporten., 1806 augustus 5-1808 januari 13; 90
  - Raden voor Koophandel en Financiën bij de Eerste Divisie, C
    Artikel 2 van het decreet des Konings van 29 juli 1806, waarbij met ingang van 1 augustus 1806 de Raden der Aziatische en Amerikaanse Bezittingen werden opgeheven, luidt: "De leden welke bij het Ministerie niet zijn geëmployeerd, zullen de naam voeren van Raden van de Minister van de Koophandel en Koloniën en bij het Ministerie individueel worden geëmployeerd op zodanige wijze als door den minister convenabel zal worden geoordeeld". De Minister besloot den 5den augustus, dat de leden, uitgemaakt hebbende de commissiën van Koophandel en Zeevaart en van Financiën bij den gewezen Raad der Aziatische Bezittingen, hun werk zouden voortzetten bij de eerste divisie van zijn departement, onder den naam van Raden voor Koophandel en Financiën, en zouden besogneeren onder voorzitterschap van den chef dier divisie.
    - Minuut-gewoon en secreet verbaal van de Raden voor Koophandel en Financiën. Met bijlagen., 1806 augustus 5-1807 december 30; 38; 1 band
    - Copieboek van afgaande missiven van de Raden voor Koophandel., 1806 augustus 13 -1808 januari 13; 100
    - Lijst van Commissorialen gedemandeerd aan de Raden voor Koophandel., 1806 augustus 18- 1808 januari 11; 93
    - Extracten uit het verbaal van den chef der eerste divisie voor de Raden voor Koophandel., 1806 augustus 19-1807 december 31; 39-40; 2 banden
      - 1806 aug. 19- 1806 dec. 30, 39
      - 1807 jan. 2-1807 dec. 31, 40
    - Minuut-rapporten van de Raden voor Financiën. Met bijlagen., 1806 augustus 7-1807 december 30; 41-42; 2 banden
      - 1806 aug.7-1806 dec. 30, 41
      - 1807 jan. 2-1807 dec.30, 42
    - Copieboek van afgaande missiven van de Raden voor Financiën., 1806 augustus 12-1808 januari 11; 101
    - Extracten uit het verbaal van den chef der eerste divisie voor de Raden voor Financiën., 1806 augustus 26-1807 december 31; 43-45; 3 banden
      - 1806 Aug. 26 - 1806 dec.30, 43
      - 1807 jan. 2 - 1807 juni 30, 44
      - 1807 juli 2- 1807 dec.31, 45
    - Extracten uit het secreet verbaal van den chef der eerste divisie voor de Raden van Financiën., 1806 oktober 7-1808 januari 7; 46; Stukken in portefeuille
  - Chef de bureau van Indische Zaken bij de Eerste Divisie, D
    - Extracten uit het verbaal van den chef der eerste divisie voor den chef de buraeu der Indische Zaken., 1806 augustus14-1807 december 22; 47; 7 stukken in portefeuille
  - Chef de bureau van Koophandel bij de Eerste Divisie, E
    - Minuut-verbaal van den chef de bureau van Koophandel bij de eerste divisie. Met bijlagen., 1807 januari 2-1807 december 31; 48; Stukken in portefeuille
    - Copiën van Staats- en Koninklijke besluiten uit het Verbaal van den Chef der Eerste Divisie van de Oost-Indische Zaken betreffende de salarissen enz. van Oost-Indische burgerlijke en militaire ambtenaren (genummerd 1-63) met index., 1806 - 1808; 48A; 1 deel
      Aanwinst 1905 No. XLIII, no. 7.
    - Lijsten van Ambtenaren., 1806 - 1810; 48B; 1 katern
      Aanwinst 1905 No. XLIII, no. 8.
  - Chef de bureau van Financiën bij Eerste Divisie, F
    - Copieboek van afgaande missiven van den chef de bureau van Financiën bij de eerste divisie., 1806 augustus 12 - 1808 januari 11; 102
  - Commissarissen der Eerste Divisie te Amsterdam, G
    - Minuut-korte notulen van commissarissen te Amsterdam. Met bijlagen., 1806 augustus 6 - 1808 januari 13; 105
    - Minuut-verbaal van commissarissen te Amsterdam., 1807 januari 5 - 1807 december 31; 49; 1 band
    - Verbaal van commissarissen te Amsterdam., 1806 augustus 6 - 1807 december 31; 50, 52; 1 band
      - 1806 aug. 6 - 1806 dec. 31, 50
      - 1807 jan. 5 - 1807 dec. 31, 52
    - Secreet verbaal van commissarissen te Amsterdam., 1806 augustus 18 - 1807 oktober 19; 51-52; 2 banden
      - 1806 aug. 18 - 1806 dec.24, 51
      - 1807 jan. 6 - 1807 oct. 19, 52
    - Minuut-afgaande missiven van commissarissen te Amsterdam., 1806 augustus 8 - 1808 januari 13; 53-54; 2 banden
      - 1806 aug. 8 - 1807 jan. 5, 53
      - 1807 jan. 7 - 1807 dec. 29 en 1808 jan. 6 - 1808 jan. 13, 54
        Vormt één band met inv.nr. 106.
    - Minuut-secrete afgaande missiven van commissarissen te Amsterdam., 1806 augustus 18 - 1807 oktober 13; 55-56; 2 banden
      - 1806 aug. 18 tot 1806 dec. 23, 55
      - 1807 jan.15 - 1807 oct.13, 56
    - Ingekomen stukken bij commissarissen te Amsterdam. Met bijlagen., 1806 augustus - 1808 januari 12; 57-58, 107; 2 banden
      - 1806 aug. - 1806 dec. 30, 57
      - 1807 jan. 2 - 1807 dec. 30, 58
      - 1807 dec. 30 - 1808 jan.12, 107
    - Secrete ingekomen stukken bij commissarissen te Amsterdam. Met bijlagen., 1806 augustus 21 - 1807 oktober 15; 59-60; 2 banden
      - 1806 aug. 21 - 1806 dec.23, 59
      - 1807 jan. 5 - 1807 okt. 15, 60
  - Commercie-kantoor te Amsterdam, H
    - Extracten uit het verbaal van den chef der eerste divisie, afgegeven aan het commercie-kantoor te Amsterdam., 1806 september 2 - 1807 december 30; ---; 122; 1 band
      Zie inv.nr. 122
- Ministerie van Marine en Koloniën. 14 Januari 1808 - 29 september 1810, II.
  - Minister van Marine en Koloniën, A
    - Minuut-verbaal van den Minister van Marine en Koloniën, (Departement Koloniën). Met bijlagen (minuut-uitgaande, origineel ingekomen stukken)., 1808 januari 14 - 1808 juni 18; 61-62, 69-70; 4 banden
      - 1808 jan. 14 - 1808 maart 31, 61
      - 1808 april 1 - 1808 juni 18, 62
      - Bijlagen, 69
      - Bijlagen, 70
    - Net-verbaal van den Minister van Marine en Koloniën (Departement Koloniën). Met copie-bijlagen., 1808 januari 14 - 1808 juni 18; 71; 1 band
    - Alphabetische index op het net-verbaal van den Minister van Marine en Koloniën, (Departement Koloniën)., 1808 januari 14 - 1808 juni 18; 72; 1 band
    - Minuut-secreet verbaal van den Minister van Marine en Koloniën (Departement Koloniën). Met bijlagen (minuut-afgaande, origineel-ingekomen stukken)., 1808 januari 15 - 1808 juni 15; 75; 1 band
    - Chronologisch register op de decreten, besluiten, decisiën, ordres enz. van Zijne Majesteit, opgenomen onder de bijlagen op het gewoon en secreet verbaal van den Minister van Marine en Koloniën (Departement Koloniën)., 1808 januari 14 - 1808 juni 13; 76; Stukken in portefeuille
    - Copieboek van uitgaande missiven van den Minister van Marine en Koloniën (Departement van Koloniën)., 1808 januari 11 - 1808 juni 17; 73; 1 band
    - Copie-secrete uitgaande missiven van den Minister van Marine en Koloniën (Departement Koloniën)., 1808 januari 25 - 1808 juni 17; 74; Stukken in portefeuille
    - Minuut-verbaal van den Minister van Marine en Koloniën (Departement Koloniën). Met bijlagen., 1808 juni 20 - 1810 september 29; 63-68; 6 banden
      - 1808 juni 20 - 1808 dec.31, 63
      - 1809 januari 2 - 1809 juni 30, 64
      - 1809 juli 1 - 1809 dec. 31, 65
      - 1810 jan. 1 - 1810 maart 28, 66
      - 1810 april 3 - 1810 juni 29, 67
      - 1809 juli 2 -1810 sept. 29, 68
    - Alphabetische index op het minuut-verbaal van den Minister van Marine en Koloniën (Departement)., 1808 juni 20 - 1810 december 31; 77-79; 3 banden
      Zie West-Indisch Ministerie, inv. nrs. 5-7: Index op het verbaal van de Minister van Marine en Koloniën betreffende "Zaken van de West", 20 juni 1808 (29 september 1810).
      - 1808 juni 20 - 1808 dec. 31, 77
      - 1809 jan. 2 - 1809 dec. 31, 78
      - 1810 jan. 1 - 1810 dec. 31, 79
    - Minuut-verbaal van den Minister van Marine en Koloniën (Departement Koloniën-financiele zaken). Met bijlagen., 1808 november 2 - 1811 april 29; 80; Stukken in portefeuille
    - Alphabetische index op het minuut-verbaal van den Minister van Marine en Koloniën (Departement Koloniën, financiele zaken)., 1809 januari 13 - 1810 december 24; 81; 1 band
    - Minuut-secreet verbaal van den Minister van Marine en Koloniën (Departement Koloniën). Met bijlagen., 1808 juni 28 - 1810 september 10; 82; Stukken in portefeuille
    - Net-secreet verbaal van den Minister van marine en Koloniën (Departement Koloniën). Met copie-bijlagen., 1809 januari 1 - 1809 december 31; 83; 1 band
    - Minuut-missiven van den Minister van Marine en Koloniën aan de Hooge Regeering te Batavia en aan den Raad ordinaris van Hollandsch-Indiën Mr. R.G. van Polanen te Princeton in Noord-Amerika., 1808 februari 24 - 1810 augustus 31; 84; Stukken in portefeuille
      Min. 84: Vgl. Min. 144 over R.G. van Polanen.
    - Alphabetisch register op de afgaande missiven van den Minister van Koophandel en Koloniën en van den Minister van Marine en Koloniën naar Indië., 1806 augustus 5-1809 november 4; 85; 1 band
    - Missiven van Commissarissen van het Ministerie te Amsterdam, en van de ambtenaren bij de koloniale etablissementen te Middelburg, Rotterdam en Hoorn, aan den Minister van Marine en Koloniën. Met bijlagen., 1808 april 2 - 1809 Oktober 21; 86; Stukken in portefeuille
  - Chef der divisie Oost, B
    Eerste divisie van het voormalig ministerie van Marine en Koloniën.
    - "Korte aantekeningen van de Raden bij het Ministerie van Marine en Koloniën, als vervangende de chef der divisie voor de O.I. Zaken"., 1808 januari 6 - 1808 mei 11; 87; Stukken in portefeuille
    - Extracten uit het gewoon en secreet verbaal van den Minister van Marine en Koloniën voor de chef der divisie-Oost., 1808 januari 6 - 1810 december 8; 88; Stukken in portefeuille
    - Requesten om politieke en militaire posten in Indië, gesteld in handen van de chef der divisie-Oost om bericht., 1808 februari 1 - 1808 april 12; 89; Stukken in portefeuille
    - Index op de appointementen aan de chef der divisie-Oost, met aantekeningen betreffende de door hem uitgebrachte rapporten., 1808 januari 14 - 1808 juni 18; 90; 1 band
    - Promemotie van de chef de bureau van Indische Zaken (civiel) aan de chef der divisie-Oost, "wegens de meerdere lasten der gouvernementen Ambon, Banda en Ternaten, dan derzelver producten kunnen renderen". Met bijlagen., 1808 vermoedelijk; 91; Stuk in portefeuille
  - Raden voor Koophandel en Financiën bij de divisie Oost., C
    - Extracten uit het verbaal van den Minister van Marine en Koloniën, voor de Raden bij de O.I. divisie, 1808 januari 6 - 1808 december 31; 92-93; 2 banden
      - 1808 jan. 6 - 1808 juni 30, 92
      - 1808 juli 1 - 1808 dec. 31, 93
    - Lijst van commissorialen, gedemandeerd aan de Raden voor Koophandel., 1808 januari 15 - 1808 augustus16; 94; 1 band
    - Minuut-rapporten, uitgebracht door de Raden voor Financiën. Met bijlagen., 1808 januari 7 - 1808 december 31; 95; 1 band
  - Chef de bureau van Indische Zaken, D
    - Burgerlijke Zaken, a
      - Minuut-rapport van de chef de bureau van Indische Zaken (civiel) over de leverantie van rijst op Java, met kanttekeningen van andere hand., 1809; 96; Stuk in portefeuille
      - Orders van de Minister aan de chef de bureau van Indische Zaken (civiel). Met bijlagen., 1808 februari 2 - 1810 december 5; 97; Stukken in portefeuille
      - Excerpta uit de van 1807 - 1810 uit Indië en van 1803 - 1812 uit China ontvangen missiven, met lijsten van ontvangst dier missiven, opgemaakt op het bureau van Indische Zaken (civiel)., 1808 - 1812; 98; Stukken in portefeuille
    - Militaire Zaken, b
      - Orders van de Minister aan de chef de bureau van Indische Zaken (militair). Met bijlagen., 1809 januari 2 - 1809 december 31; 99; 1 band
  - Chef de bureau van Koophandel, E
    - Minuut-verbaal van de chef de bureau van Koophandel. Met bijlagen., 1808 januari 8 - 1808 december 9; 100
    - Copieboek van uitgaande missiven van de chef de bureau voor Koophandel., 1808 januari 20 - 1810 mei 21; 101; 1 band
  - Chef de bureau van Financiën, F
    - Copieboek van afgaande missiven van de chef de bureau van Financiën., 1808 januari - 1809 februari 9; 102; 1 band
    - Rekening-courant van de secrete kas van het voormalig Departement van Commercie en Equipage bij de Kamer Amsterdam der O.I.Compagnie. Met bijbehorende stukken., 1808 - 1811; 103; Stukken in portefeuille